【裁判字號】    97,易,2105
【裁判日期】    971027
【裁判案由】    竊盜等
【裁判全文】
臺灣板橋地方法院刑事判決              97年度易字第2105號
公  訴  人  臺灣板橋地方法院檢察署檢察官
被      告  丙○○
                      號3樓
                    （另案於臺灣臺北監獄臺北分監執行中）
上列被告因竊盜等案件，經檢察官提起公訴（97年度偵字第1038
6 號），因被告於本院準備程序中就被訴事實為有罪之陳述，本
院告知被告簡式審判程序之旨，並聽取當事人之意見後，合議庭
裁定改由受命法官獨任依簡式審判程序進行，判決如下：
    主  文
丙○○犯踰越安全設備竊盜罪，累犯，處有期徒刑拾月。又犯偽
造署押罪，累犯，處有期徒刑肆月；中國信託商業銀行信用卡（
卡號0000000000000000號）背面持卡人簽名欄內偽造之陳義君署
押壹枚沒收。又犯竊盜罪，累犯，處有期徒刑肆月；扣案之鑰匙
壹支沒收。應執行有期徒刑壹年肆月；中國信託商業銀行信用卡
（卡號0000000000000000號）背面持卡人簽名欄內偽造之陳義君
署押壹枚、扣案之鑰匙壹支，均沒收。
    事  實
一、丙○○前於民國94年間因竊盜案件，經本院以94年度易字第
    692 號判決判處有期徒刑1 年6 月，並經臺灣高等法院以95
    年度上易字第526 號判決駁回上訴確定；另於94年間因施用
    毒品案件，經臺灣臺北地方法院以94年度易字第1099號判決
    判處有期徒刑6 月確定，上開2 罪經本院以96年度聲減字第
    68號裁定分別減為有期徒刑9 月、有期徒刑3 月，並定應執
    行有期徒刑11月又15日確定，嗣於96年7 月16日執行完畢。
    詎其猶不知悔改，復基於意圖為自己不法所有之犯意，於97
    年3 月15日上午某時許，至乙○○（原名陳君怡）位於臺北
    縣中和市○○街11巷4 號4 樓4B室之住處，從該棟建物頂樓
    住處屬於安全設備之鐵窗逃生口，攀爬踰越進入該屋內，徒
    手竊取屋內乙○○所有之中國信託商業銀行（下稱中國信託
    銀行）信用卡（卡號：0000000000000000號）、中國石油聯
    名卡（卡號：0000000000000000號）各1 張，得手後旋即逃
    離現場；丙○○竊得上開乙○○所有之信用卡後，復基於偽
    造署押之犯意，於97年3 月中旬某日，在臺北縣新店市○○
    路120 巷65號3 樓住處內，於上開中國信託銀行信用卡（卡
    號：0000000000000000號）背面持卡人簽名欄內偽簽「陳義
    君」之署名1 枚，足以生損害於陳義君及中國信託銀行對於
    客戶持信用卡消費管理之正確性；丙○○另意圖為自己不法
    所有之犯意，於同年月21日下午3 時40分許，持其所有鑰匙
    1 支，開啟位於臺北縣中和市○○街25號之公寓大門後，趁
    甲○○在該大樓3 樓35號房內睡覺，未將房門上鎖之際，進
    入屋內竊取甲○○所有（侵入住宅部分，未據告訴），置於
    上開房間地板上之MOTOROLAV1型號之行動電話1 支，得手後
    欲逃離現場之際，為甲○○發覺旋即報警處理，經警於同日
    下午4 時許，在臺北縣中和市○○街23號1 號前將丙○○逮
    捕，並自其身上扣得鑰匙1 支、乙○○上開遭竊之信用卡2
    張（業經發還乙○○），始查知上情。
二、案經甲○○訴由臺北縣政府警察局中和分局報告臺灣板橋地
    方法院檢察署檢察官偵查起訴。
    理  由
一、按本件被告丙○○所犯係死刑、無期徒刑、最輕本刑為3 年
    以上有期徒刑以外之罪，其於準備程序就前揭被訴事實為有
    罪之陳述，經受命法官告知簡式審判程序之旨，並聽取其與
    公訴人之意見後，本院認無不得或不宜改依簡式審判程序進
    行之處，爰依刑事訴訟法第273 條之1 第1 項、第284 條之
    1 ，裁定本件由受命法官獨任進行簡式審判程序，合先敘明
    。
二、上揭事實，業據被告於警詢、偵查及本院審理時坦承不諱，
    核與告訴人甲○○於警詢指訴失竊情節大致相符，且經被害
    人乙○○於警詢時指述明確，並有搜索、扣押筆錄暨扣押物
    品目錄表、贓物認領保管單2紙、照片5 張在卷可稽（見97
    年度偵字第10386 號卷第15至18、20、22、23、25、26頁、
    97年度核退字第12號卷第7 頁），復有扣案之鑰匙1 支在卷
    可佐（見97年度偵字第10386 號卷第25頁），足認被告自白
    與事實相符，自可採為認定事實之依據，本件事證明確，被
    告上開犯行堪以認定。
三、按刑法321 條第1 項第2 款所稱「其他安全設備」，指門扇
    、牆垣以外，依通常觀念足認防盜之一切設備而言，如門鎖
    、窗戶、房間門或落地門、窗均屬之。查，本件被告踰越之
    鐵窗，具有防閑作用，應屬安全設備無疑，是核告所為，係
    犯刑法第321 條第1 項第2 款之踰越安全設備竊盜罪、第21
    7 條第1 項之偽造署押罪、第320 條第1 項之普通竊盜罪。
    被告所犯上開3 罪，犯意各別，行為互殊，應予分論併罰。
    又被告有事實欄所列前揭犯罪前科紀錄，有臺灣高等法院被
    告前案紀錄表可稽，其受有期徒刑之執行完畢，5 年以內故
    意再犯本件有期徒刑以上之罪，均為累犯，均應依刑法第47
    條第1 項之規定加重其刑。爰審酌被告正值青壯，不思以正
    當方法賺取所需，為貪圖私利，任意侵入他人住宅行竊，對
    於被害人免於恐懼之住居安寧與社會治安危害甚鉅，並造成
    被害人財產損失，且其前已因施用毒品及竊盜案件入監服刑
    ，有上開前案紀錄表可佐，素行非佳，竟不思戒惕再犯本案
    ，實不宜寬貸，惟念其犯後坦承犯行，態度尚佳，所竊取之
    財物業經被害人領回，所生損害業已減輕及其犯罪之動機、
    目的、手段等一切情狀，分別量處如主文所示之刑，並定其
    應執行之刑，以資懲儆。
四、扣案之鑰匙1 支，為被告所有供其犯罪所用之物，業據被告
    供承在卷（見本院卷第40頁），應併予宣告沒收。被告在中
    國信託商業銀行信用卡（卡號0000000000000000號）背面持
    卡人簽名欄內偽造之「陳義君」署押1 枚，不問屬於犯人與
    否，應依刑法第219 條之規定予以沒收。
據上論斷，應依刑事訴訟法第273 條之1 第1 項、第284 條之1
、第299 條第1 項前段，刑法第321 條第1 項第2 款、第217 條
、第320 條第1 項、第47條第1 項、第51條第5 款、第38條第1
項第2 款、第219 條，刑法施行法第1條之1，判決如主文。
本案經檢察官鄭潔如到庭執行職務。
中    華    民    國    97    年    10    月    27    日
                  刑事第十六庭  法  官  錢衍蓁
上列正本證明與原本無異。
如不服本判決，應於送達後十日內敘明上訴理由，向本院提出上
訴狀。
                                書記官  陳淑怡
中    華    民    國    97    年    10    月    27    日
附錄本案論罪科刑法條全文：
刑法第320條第1項
意圖為自己或第三人不法之所有，而竊取他人之動產者，為竊盜
罪，處5年以下有期徒刑、拘役或5百元以下罰金。
刑法第321條
犯竊盜罪而有左列情形之一者，處6月以上、5年以下有期徒刑：
一  於夜間侵入住宅或有人居住之建築物、船艦或隱匿其內而犯
    之者。
二  毀越門扇、牆垣或其他安全設備而犯之者。
三  攜帶兇器而犯之者。
四  結夥三人以上而犯之者。
五  乘火災、水災或其他災害之際而犯之者。
六  在車站或埠頭而犯之者。
前項之未遂犯罰之。


司法院資訊處製作；財團法人民間司法改革基金會備份。
